# 股权增资问题，求助？

提问人：jshyzuo 时间：2013-04-28 13:03:53
请大家问题：
某自然人A，分别控股持有 B、 C、D两个公司，计划将B公司作为母公司平台，将C、D评估后，以股权形式，增资为B公司控股持有，咨询：
1.B公司计划几年后，到香港上市，该股权增资形式，是否有对其不利影响？
2. C、D公司 评估后，投入到B公司增资验资时，以账面净资产验资、还是以评估净值验资？
3 、股权增资成功后，C、D公司的账面相应资产是否要按照评估值调账？
4 、可否参照股改一样， 验资时以账面净资产投入，评估价只是为了参考，净资产是否足额到位？
5 、评估增值部分的个人所得税，是否可以申请缓缴？
谢谢大家！

回答人：chenyiwei
回复 jshyzuo 的帖子
1 、仅仅依据股权增资的法律形式不能判断是否可能对上市有不利影响。关键是整个操作过程要合法合规，评估结果公允。否则如果上市主体或者重大子公司存在法律瑕疵，无论到哪里上市都会被关注的。
2 、增加B的实收资本金额不超过C、D股权的评估值。 3 、不可以。 4 、如 2 所述，只要满足“增加B的实收资本金额不超过C、D股权的评估值”这一条件，B公司增加注册资本的金额可以在这一限度内由股东自行决定。如果评估值高于净资产帐面值，则按照C、D的净资产帐面值增加B的注册资本和实收资本，也是可以接受的。 5 、按照税法规定是不可以的。原国税函[2005]319号已经失效。

提问人：wngle 时间：2015-06-04 14:07:06
请教陈版，如果C、D的净资产账面价值为 200 万，C、D的股权评估值为 1000 万，增加的B的实收资本 1000 万元，而作为A同一控制下的企业，B对C、D的长期股权投资只能以持有的B、C净资产账面价值入账，那么 800 万的差异要如何处理呢？做为-800万资本公积？谢谢了

回答人：chenyiwei
这种情况在设计增资方案是就不应当按照评估值增加B的注册资本，否则会计和法律规定的冲突将会很尴尬。有时候不得不在B的个别报表层面认可长期股权投资按评估值入帐，合并报表层面再调为帐面值，避免个表资本公积负数